ERICK MIGUEL GONZÁLEZ RIVERA

DESARROLLADOR FULL STACK



+527203966119



erickm.gonzalez.rivera@gmail.com



Portafolio



Linkedin

ACERCA DE MÍ

Soy ingeniero en tecnologías de la información con 2 años de experiencia en desarrollo de bases de datos, frontend y backend. Me especializo en la implementación de soluciones con buenas prácticas de clean code y he trabajado en equipos utilizando metodologías ágiles como Scrum y familiaridad con prácticas DevOps para gestionar el ciclo de vida de software. También cuento con experiencia en tecnologías de análisis de datos y marcos de pruebas. Me considero una persona autodidacta, siempre en busca de nuevos conocimientos y desafíos para mejorar mis habilidades en desarrollo web o de software. Mi interés por la tecnología y la programación me impulsa a aprender y superar mis propios límites constantemente.

HABILIDADES

- Frontend: HTML5, CSS3, JavaScript, TypeScript, React, Astro.
- Tools UI: Bootstrap, Material UI, DaisyUI, Tailwind, Styled-components.
- Backend: Node.js, Express, MySQL, SQLServer, Swagger Documentation.
- Package manager: npm, yarn, pnpm, bun.
- Version control: Git , Github.
- Cloud: AWS, Firebase, Netlify, Vercel.
- Other skills: Zustand, Tanstack-query, Chart.js, Leaftlet, Photoshop, Argon2, Swiper, Framer-motion, Material-react-table, Jest, Testing Library.

IDIOMAS

- Español Nativo
- Ingles Nivel B1

EXPERIENCIA PROFESIONAL

Sleeplesscofi Organizacion de Github

Desarrollador Full Stack | Autónomo (Proyectos Colaborativos y Personales)

Julio 2024 - Actualmente

- Implementación de un sistema CRM a medida para la gestión integral de un jardín de niños. Funcionalidades clave: administración de perfiles de usuario (alumnos, tutores, personal), filtrado y búsqueda de datos, generación automatizada de reportes académicos y de progreso, y sistema de registro de evaluaciones. Logro: mejora significativa de la eficiencia operativa.
- Desarrollo del backend para sistema CRM utilizando Node.js y Express. Se implementó una una arquitectura con microservicios, permitiendo la separación lógica de funcionalidades. Creación de una API RESTful para exponer los endpoints necesarios para el consumo por parte del frontend del CRM.
- Desarrollo de una Single Page Application (SPA) utilizando Astro para una institución bancaria, destinada a la presentación corporativa y de servicios.
- Desarrollo de portafolio web personal implementando la arquitectura de islas con React. El sitio presenta proyectos realizados, detalla habilidades técnicas e incluye una funcionalidad de contacto directo mediante la integración de la API de Telegram a través de un chatbot.

RIMAC (Risk Management) ICBA México

Desarrollador de Aplicaciones Web - Desarrollador de Bases de Datos

Noviembre 2023 - Julio 2024

- Re estructuración de la base de datos, para poder llevar un mejor control de las tablas, mejorando un rendimiento en las consultas de 30%
- Administración de RDS para la base de datos en Aurora MySQL.
- Amplify como contenedor del front-end de la aplicación.
- Lightsail como contenedor de back-end del servidor, así como subir cambios desde SSH.
- Programación en lenguaje de JavaScript y utilización de JavaScript y TypeScript.
- Carga de datos a MySQL utilizando Python (Jupyter Notebooks, Conda)
- Creación de módulos con React ocupando Material UI como framework de diseño.

Desarrollador de Aplicaciones Web

- Migración de base de datos con base de datos relacional
- Realización de respaldos (dumps) y creación de bases de datos espejo (pruebas/producción) en SQL Server.
- Consultas a un nivel complejo trayendo particiones de datos, acumulados por día, cálculos incluidos dentro de las consultas, agrupaciones, ordenamiento de datos, creación de vistas, de store procedures y triggers.
- Creación de reportes en Power BI con SQL Server, reportes complejos de gráficos como curva S, tablas de información y consumo de algunas funciones en DAX logrando mejorar la interfaz en un 60%
- Inserción de registros (CRUD) en php y enrutamiento
- Implementación de Modelo, Vista, Controlador (MVC) mejorando un 70% la rapidez de la aplicación
- Mapa interactivo con Leaftlet en JavaScript con datos desde SQL Server
- Mejorando el SEO en un 50% en la aplicación para los dispositivos móviles y de escritorio
- Generación de estilos en CSS y SCSS con estilos para dark mode y lightmode
- Innovación de logotipos y iconos en la aplicación con un aumento del 20% en la visibilidad y accesibilidad del usuario
- Utilización de AWS para guardar información como imágenes, espejos de la base de datos
- Mantenimiento a páginas de WordPress utilizando plugins y creación de respaldos.

Rutopía Turismo Biocultural Sapi de CV

Octubre 2021 - Octubre 2022

Desarrollador trainee

- Creación de reportes en la plataforma Tourplan.
- · Control de actividades en Monday.
- Desarrollo de reportes dinámicos.
- Uso básico de GraphQL para compilar información y consumir API.

Proyecto Memoramex

 Proyecto de estancias de un memorama ambientado al tema de la cultura prehispánica azteca y mexica(Diseño y Desarrollo de Videojuego sobre Deidades Prehispánicas.), usando el desarrollo en lenguaje Java para su construcción.

EDUCACIÓN

Universidad Politécnica del Valle de México (UPVM)

Ingeniería en Tecnologías de la Información 2019 - 2022